最高法院刑事裁定　　　　　　　　　　111年度台抗字第476號
再 抗告 人　劉濬豪
上列再抗告人因偽造文書等罪聲明異議案件，不服臺灣高等法院
臺南分院中華民國111年 2月21日駁回抗告之裁定（111年度抗字
第139號），提起再抗告，本院裁定如下：
    主  文
再抗告駁回。
    理  由
壹、偽造文書聲明異議部分：
一、按受刑人或其法定代理人或配偶以檢察官執行之指揮為不當
    者，得向諭知該裁判之法院聲明異議，刑事訴訟法第 484條
    定有明文。所謂「檢察官執行之指揮不當」，係指就刑之執
    行或其方法違背法令，或雖非違法而因處置失當，致受刑人
    蒙受重大不利益者而言。檢察官如依確定判決內容指揮執行
    ，即無執行之指揮違法或其執行方法不當之可言。
二、本件原裁定略以：再抗告人劉濬豪前因偽造文書案件，經臺
    灣雲林地方法院以108年度訴字第568號判決判處應執行有期
    徒刑 1年2月，並諭知未扣案之行動電話2支、犯罪所得新臺
    幣（下同）2萬2,094元沒收確定，嗣臺灣雲林地方檢察署（
    下稱雲林地檢署）檢察官乃依該確定判決，函請法務部矯正
    署雲林第二監獄，於酌留再抗告人每月在監生活所需 3,000
    元後，餘款由檢察官執行沒收，然因再抗告人保管金及勞作
    金不足而未執行沒收，檢察官據此確定判決指揮執行，難認
    有何違法或不當，況經調閱全卷，並無再抗告人所指犯罪所
    得已發還被害人之情，且該部分主張係對原確定判決為指摘
    ，無從循聲明異議程序救濟，第一審法院駁回其執行異議之
    聲明，並無違誤。並說明再抗告人上開犯罪所得全未返還被
    害人，且未對被害人為任何賠償，其提起抗告，指摘第一審
    裁定不當，為無理由，因而駁回其在第二審之抗告，經核尚
    無不合。
三、再抗告意旨並未針對原裁定駁回其抗告之論述，如何違法或
    不當，為具體指摘，就原裁定已詳為論駁之事項，徒憑己意
    ，再事爭辯，其此部分再抗告為無理由，應予駁回。
貳、竊盜聲明異議部分：
一、按不得上訴於第三審法院之案件，其第二審法院所為裁定，
    不得抗告；又對於抗告法院就聲明異議之裁定抗告所為之裁
    定，固得提起再抗告，但於依刑事訴訟法第 405條不得抗告
    之裁定，不適用之，同法第405條、第415條第 1項但書、第
    2項分別定有明文。
二、本件再抗告人因竊盜案件，經原審法院以 107年度上易字第
    795號判決，維持第一審論處再抗告人犯刑法第320條第 1項
    竊盜罪刑，並諭知犯罪所得沒收之判決確定，核屬刑事訴訟
    法第376條第1項第 2款不得上訴於第三審法院之案件，是該
    案相關之第二審法院所為裁定，即不得抗告於第三審法院。
    再抗告人對雲林地檢署檢察官就該案犯罪所得沒收之執行指
    揮處分，聲明異議，經第一審法院裁定駁回後，再抗告人不
    服，提起抗告，復經原裁定駁回其抗告，依前揭說明，自不
    得再行抗告。再抗告人猶就該部分提起再抗告，為法所不許
    ，應予駁回。至上開不得再抗告之規定乃法律之明文，要不
    因原裁定正本末頁誤載「如不服本裁定，應於收受本裁定後
    5 日內向本院（即原審法院）提出再抗告狀」之旨而受影響
    ，附此敘明。
據上論結，應依刑事訴訟法第411條前段、第412條，裁定如主文
。
中    華    民    國   111    年    4     月    27    日
                  刑事第八庭審判長法  官  段  景  榕  
                                  法  官  鄧  振  球  
                                  法  官  汪  梅  芬  
                                  法  官  吳  秋  宏  
                                  法  官  宋  松  璟  
本件正本證明與原本無異
                                  書記官
中    華    民    國   111    年    5     月    5     日